【裁判字號】    99,訴,197
【裁判日期】    990324
【裁判案由】    毒品危害防制條例
【裁判全文】
臺灣板橋地方法院刑事判決               99年度訴字第197號
公  訴  人  臺灣板橋地方法院檢察署檢察官
被      告  甲○○
上列被告因違反毒品危害防制條例案件，經檢察官提起公訴（98
年度毒偵字第8886、9060號），因被告於本院準備程序中就被訴
事實為有罪之陳述，本院告知被告簡式審判程序之旨，並聽取當
事人之意見後，合議庭裁定改由受命法官獨任依簡式審判程序進
行，判決如下：
    主  文
甲○○施用第一級毒品，累犯，處有期徒刑玖月；扣案之第一級
毒品海洛因壹包（驗餘淨重零點零參捌公克）沒收銷燬，包裹上
開海洛因之外包裝袋壹個、注射針筒壹支均沒收。又施用第一級
毒品，累犯，處有期徒刑玖月；扣案之第一級毒品海洛因壹包（
驗餘淨重零點零貳柒公克）沒收銷燬，包裹上開海洛因之外包裝
袋壹個沒收。應執行有期徒刑壹年肆月；扣案之第一級毒品海洛
因貳包（合計驗餘淨重零點零陸伍公克）均沒收銷燬，包裹上開
海洛因之外包裝袋貳個、注射針筒壹支均沒收。
    事  實
一、甲○○前於民國78年間因違反肅清煙毒條例等案件，經本院
    以78年度訴字第464 號判決分別判處有期徒刑18年、5 年，
    上訴後經臺灣高等法院以78年度上訴字第2393號判決就前者
    撤銷改判處有期徒刑14年，並就後者駁回上訴確定；另於80
    年間因違反肅清煙毒條例案件，經臺灣澎湖地方法院以80年
    度訴字第14號判決判處有期徒刑3 年確定；復於88年間因轉
    讓第一級毒品案件，經臺灣臺北地方法院以88年度訴字第13
    65號判決判處有期徒刑1 年2 月確定；上開4 罪，經臺灣臺
    北地方法院以96年度聲減字第1302號裁定減刑及定應執行刑
    為有期徒刑15年6 月，嗣於97年2 月11日縮刑期滿執行完畢
    。再因施用毒品案件，經本院以97年度毒聲字第1313號裁定
    送觀察、勒戒後，因認有繼續施用毒品之傾向，復經本院以
    97年度毒聲字第2041號裁定令入戒治處所施以強制戒治，於
    98年6 月22日停止戒治釋放出所，並經臺灣板橋地方法院檢
    察署檢察官以98年度戒毒偵字第459 號為不起訴處分確定。
    詎仍不知悔改，明知海洛因係毒品危害防制條例第2 條第2
    項第1 款所明定之第一級毒品，不得持有及施用，竟於上開
    強制戒治執行完畢釋放後5 年內，仍分別基於施用第一級毒
    品海洛因之犯意，(一)於98年10月24日上午10時許，在臺北縣
    永和市○○路四號公園公廁內，以將海洛因摻水置入針筒內
    注射之方式，施用海洛因1 次。嗣於98年10月25日上午9 時
    25分許，在臺北縣永和市○○街80號耕莘醫院公廁內為警查
    獲，並扣得海洛因1 包（驗餘淨重0.038 公克）、注射針筒
    1 支，經其同意採集尿液送驗，檢驗結果呈嗎啡陽性反應。
    (二)於98年11月29日上午10時許，在臺北縣永和市○○路某市
    場公廁內，以將海洛因摻水置入針筒內注射之方式，施用海
    洛因1 次。嗣於98年12月1 日上午10時20分許，在臺北縣中
    和市○○路210 號前為警查獲，並扣得海洛因1 包（驗餘淨
    重0.027 公克），經其同意採集尿液送驗，檢驗結果呈嗎啡
    陽性反應，始知上情。
二、案經臺北市政府警察局萬華分局報告臺灣板橋地方法院檢察
    署檢察官偵查起訴。
    理  由
一、按本案被告甲○○所犯係死刑、無期徒刑、最輕本刑為3 年
    以上有期徒刑以外之罪，其於準備程序就前揭被訴事實為有
    罪之陳述，經受命法官告知簡式審判程序之旨，並聽取其與
    公訴人之意見後，本院認無不得或不宜改依簡式審判程序進
    行之處，爰依刑事訴訟法第273 條之1 第1 項、第284 條之
    1 ，裁定本件由受命法官獨任進行簡式審判程序，合先敘明
    。
二、上揭事實，業據被告於本院審理中坦承不諱，且其於98年11
    月25日、同年12月1 日所採驗之尿液，經送往臺灣尖端先進
    生技醫藥股份有限公司以GC/MS 方法（氣相層析/質譜儀法）
    檢驗，結果均確呈第一級毒品海洛因代謝後嗎啡之陽性反應
    ，此有卷附該公司98年12月11日濫用藥物檢驗報告、臺北市
    政府警察局偵辦毒品案件尿液檢體委驗單各2 紙在卷可稽（
    見98年度毒偵字第8886號卷第48、49頁、98年度毒偵字第90
    60 號卷第39、45頁），並有注射針筒1 支扣案可資佐證，
    另扣案之白色粉末2 包（驗餘淨重分別為0.038 公克、0.02
    7 公克），經送往交通部民用航空局航空醫務中心鑑定，均
    檢出含有第一級毒品海洛因成分，有該中心於98年12月14日
    、99年1 月28日出具之航藥鑑字第0986297 、0000000 號毒
    品鑑定書各1 紙在卷可憑（見98年度毒偵字第8886號卷第54
    頁、本院卷第28頁），足認被告自白與事實相符，洵堪採為
    論罪科刑之依據。又被告因施用毒品案件，經本院以97年度
    毒聲字第1313號裁定送觀察、勒戒後，因認有繼續施用毒品
    之傾向，復經本院以97年度毒聲字第2041號裁定令入戒治處
    所施以強制戒治，於98年6 月22日停止戒治釋放出所，並經
    臺灣板橋地方法院檢察署檢察官以98年度戒毒偵字第459 號
    為不起訴處分確定等情，有臺灣高等法院被告前案紀錄表1
    份附卷可稽，足徵被告於強制戒治執行完畢釋放後，5 年內
    再為本件施用毒品犯行，自應依法論罪科刑。是以本件事證
    明確，被告犯行堪以認定。
三、查海洛因屬毒品危害防制條例第2 條第2 項第1 款所規定之
    第一級毒品，核被告所為，均係犯毒品危害防制條例第10條
    第1 項施用第一級毒品罪。被告持有第一級毒品，復進而施
    用，其持有毒品之低度行為，應為施用第一級毒品之高度行
    為所吸收，不另論罪。被告所犯2 次施用海洛因犯行，犯意
    各別，應予分論併罰。又被告有事實欄所列前揭犯罪前科紀
    錄，有臺灣高等法院被告前案紀錄表可稽，其受有期徒刑之
    執行完畢，5 年以內故意再犯本件有期徒刑以上之罪，均為
    累犯，均應依刑法第47條第1 項之規定加重其刑。爰審酌被
    告之素行、犯罪之動機、目的、手段，施用第一級毒品戕害
    自身健康及其犯後坦承犯行，態度良好等一切情狀，分別量
    處如主文所示之刑，並定其應執行之刑，以資懲儆。
四、扣案之白色粉末2 包（合計驗餘淨重0.065 公克），經鑑定
    結果確含第一級毒品海洛因成分，業如上述，均應依毒品危
    害防制條例第18條第1 項前段規定沒收銷燬之，至鑑驗用罄
    部分，因已滅失，不再為沒收銷燬之諭知，併此敘明；另包
    裹上開海洛因之包裝袋2 個，係用於防止海洛因裸露、潮濕
    ，便於攜帶施用，屬被告所有供其施用第一級毒品所用之物
    ；扣案之注射針筒1 支，為被告所有供其施用毒品所用之物
    ，業據被告供承在卷，爰依刑法第38條第1 項第2 款規定併
    予宣告沒收。
據上論斷，應依刑事訴訟法第273 條之1 第1 項、第299 條第1
項前段，毒品危害防制條例第10條第1 項、第18條第1 項前段，
刑法第11條、第47條第1 項、第51條第5 款、第38條第1 項第2
款，判決如主文。
本案經檢察官張慶林到庭執行職務。
中    華    民    國    99    年    3     月    24    日
                  刑事第十二庭  法  官  錢衍蓁
上列正本證明與原本無異。
如不服本判決，應於判決送達後10日內敘明上訴理由，向本院提
出上訴狀 (應附繕本) ，上訴於臺灣高等法院。其未敘述上訴理
由者，應於上訴期間屆滿後20日內向本院補提理由書「切勿逕送
上級法院」。
                                書記官  劉靜慧
中    華    民    國    99    年    3     月    24    日
附錄本案論罪科刑法條全文：
毒品危害防制條例第10條
施用第一級毒品者，處6月以上5年以下有期徒刑。
施用第二級毒品者，處3年以下有期徒刑。

司法院資訊處製作；財團法人民間司法改革基金會備份。
